臺灣高雄地方法院刑事裁定　　　　　　　　　　　　九十三年度交聲字第七三０號
　　原處分機關　交通部公路總局旗山監理站
　　異　議　人　甲○○　男　民.
右列異議人因違反道路交通管理處罰條例案件，對於交通部公路總局旗山監理站九十
三年十二月七日所為之處分（原處分：旗監違字第裁八五—Ｎ00000000號）
，聲明異議，本院裁定如左：
    主  文
異議駁回。
    理  由
一、本件聲明異議意旨略以：異議人甲○○，於民國九十三年十一月十二日十三時二
    十分許，騎乘車牌號碼ＯＵＥ—二二八號機車一部，至高雄縣田寮鄉○○路七十
    之十二號友人林再壽之住處，要找林再壽理論，因林再壽不願開門，異議人遂於
    該住處門前飲酒並等待林再壽開門，之後異議人動手拿沙發及雜物丟林再壽住處
    大門，林再壽遂報警處理，警員到場後將異議人帶至派出所做酒精測試，經測試
    結果，異議人呼氣後酒精濃度為每公升零點四二毫克，警員遂對異議人開單舉發
    ，但異議人並未飲酒後騎車，員警舉發有誤，爰依法聲明異議等語。
二、按汽車駕駛人，駕駛汽車經測試檢定有酒精濃度超過規定標準情形者，處新臺幣
    一萬五千元以上六萬元以下罰鍰，並當場移置保管其車輛及吊扣其駕駛執照一年
    ，道路交通管理處罰條例第三十五條第一項定有明文。經查，異議人雖辯稱：伊
    係於前揭時地，在林再壽住處門前喝酒，但騎車前並無飲酒等語，惟經本院傳喚
    證人林再壽於本院審理中證稱：當天異議人在撞門，伊叫異議人離開，但異議人
    不離開，伊就叫兒子報警處理，伊當時沒有看到異議人有在伊住處門前喝酒等語
    ；證人即本案舉發員警彭義勳於本院審理中證述：伊在當日下午一點左右，和同
    事到林再壽住處處理，伊看到異議人機車停在林再壽住處門前，異議人自承是他
    騎來的，因為林再壽說異議人撞他家的門，伊就將異議人帶回派出所，伊當時有
    聞到異議人身上有酒味，就將異議人帶回派出所就酒測，結果異議人呼氣後酒精
    濃度為每公升零點四二毫克，伊沒有看到異議人在林再壽住處門前喝酒，也沒有
    看到有酒瓶等語屬實，復有異議人之酒精濃度測試報告單及高雄縣政府警察局湖
    內分局訪查紀錄表各一份在卷可憑，是證人二人均未看到異議人所辯稱其在林再
    壽住處門前飲酒之情事，則其前揭辯解是否屬實，甚有疑問。另證人彭義勳亦證
    稱：於舉發當日上午十一時許，在田寮鄉某廢棄工廠前，伊有看到異議人正在喝
    酒，異議人還問伊要不要喝等語明確，異議人於本院審理中亦不否認確有此事，
    是異議人於飲酒後，在不到二小時時間內，騎乘機車至證人林再壽住處，經員警
    到場處理，將異議人帶回派出所做酒精測試後，其酒精濃度仍高達每公升零點四
    二毫克，足認異議人有於飲酒後，其酒精濃度已超過規定標準（零點二五毫克）
    ，卻仍騎乘機車之違規事實，應可認定，異議人前揭所辯，不足為採。從而，原
    處分機關依據道路交通管理處罰條例第三十五條第一項第一款規定，裁處異議人
    罰鍰新台幣三萬元並吊扣駕駛執照十二個月，並無不合，本件異議為無理由，應
    予駁回。
三、據上論斷，應依道路交通案件處理辦法第十九條，裁定如主文。
中       華       民       國       九十四    年    二    月   二十五   日
                                    臺灣高雄地方法院交通法庭
                                            法  官  呂憲雄
右正本證明與原本無異。
如不服本裁定，應於收受送達後五日內向本院提出抗告狀。
　　　　　　　　　　　　　　　　　　　　  　書記官  吳良美
中       華       民       國       九十四    年    三    月     二     日
